# 请教陈版主，关于已纳入合并的 SPV 公司出表问题

提问人：xin910910 时间：2019-06-20 16:12:15
请教陈版主，以前年度已纳入合并的 SPV 公司在满足什么条件下可以被出表即不再纳入社会资本方的合并？如果之前纳入合并范围不能简单依据股权比例和董事会表决权比例，那如果两个比例都已经降到 50% 以下，还需要满足其他什么条件可以将其转变为权益法核算？

回答人：chenyiwei
这类问题很复杂，需结合具体个案详细分析，基本原则还是对是否满足 “控制三要素” 的分析。无法保证如果满足什么条件就一定可以“出表”。